【裁判字號】    98,抗,83
【裁判日期】    980513
【裁判案由】    假處分
【裁判全文】
臺灣高等法院臺南分院民事裁定  98年度抗字第83號
抗  告  人  甲○○
訴訟代理人  丙○○
相  對  人  新榮資產管理股份有限公司
法定代理人  乙○○○
上列當事人因假處分事件，對於中華民國98年2月27日臺灣臺南
地方法院裁定（98年度裁全字第555號）提起抗告，本院裁定如
下：
    主  文
抗告駁回。
抗告訴訟費用由抗告人負擔。
    理  由
一、抗告人之抗告意旨略以其未有脫產之嫌疑，原法院所為之假
    處分裁定並無敘明理由，為此，爰提起本件抗告，請求廢棄
    原裁定云云。
二、按債權人就金錢請求以外之請求，因請求之標的變更者，有
    日後不能強制執行或甚難執行之虞，欲保全強制執行者，得
    聲請假處分，民事訴訟法第532條定有明文。次按請求及假
    扣押之原因，應釋明之。前項之釋明如有不足，而債權人陳
    明願供擔保或法院認為適當者，法院得定相當之擔保，命供
    擔保後為假扣押。關於假扣押之規定，於假處分準用之，民
    事訴訟法第526條第1、2項、第533條亦定有明文。再按假處
    分僅為保全強制執行方法之一種；故苟合於上開假處分條件
    ，並經債權人敘明假處分之原因存在，法院即得為准許假處
    分之裁定。至於主張之實體上理由，是否正當，乃屬本案問
    題，非假處分裁判中所能解決（最高法院20年度抗字第5號
    判例意旨參照）。
三、經查：
    訴外人陳惠玲於民國（下同）84年6月8日邀同訴外人杜枝旺
    、陳森勇為連帶保證人，向原債權人新光人壽保險股份有限
    公司（下稱新光人壽）借款，嗣原債權人新光人壽於95年5
    月30日將本件債權及一切從屬權利讓與相對人，而訴外人陳
    惠玲自借款後即未依借貸契約按期繳付利息，已喪失期限利
    益，自應一次清償所積欠之本金、利息及違約金等共314萬
    5,321元之債務，惟訴外人杜枝旺收受相對人對其起訴之訴
    狀後，將原裁定附表所示之不動產（下稱系爭不動產）信託
    予抗告人，相對人為防止及保全抗告人處分該不動產，致相
    對人之債權日後不能執行或有甚難執行之虞，除提出借據、
    約定書、保證書、債權讓與證明書、債權讓與公告、系爭不
    動產土地登記謄本，以釋明假處分之原因，並聲明願提供擔
    保以補聲請假處分原因釋明之不足，請准予假處分，則依上
    揭法條之規定，原法院以相對人所為假處分之聲請，已有相
    當之釋明，並已陳明願供擔保以補釋明之不足，則其聲請假
    處分，自無不當；並認應以系爭不動產之土地價額為新臺幣
    （下同）82萬5,000元，建物價額為19萬6,400元，此據相對
    人提出之土地、建物登記謄本等件在卷可按，故原裁定附表
    所示之系爭不動產價值合計為102萬1,400元，依法定利率5
    ％計算，參考目前各審級辦案期限，預估本件訴訟期間為3
    年，並斟酌相對人可能遭受之損害，爰裁定本件之擔保金額
    為23萬元命相對人供擔保以代釋明後予以准許，經核於法並
    無不合。是抗告人執其並無脫產意圖指摘原裁定不當，求為
    廢棄原裁定，非有理由，應予駁回。
四、據上論結，本件抗告為無理由，依民事訴訟法第495條之1第
    1項、第449條第1項、第95條、第78條，裁定如主文。
中    華    民    國    98    年    5     月    13    日
                  民事第四庭    審判長法  官  王惠一
                                      法  官  王浦傑
                                      法  官  蘇重信
上為正本係照原本作成。
如不服本裁定，僅得於收受本裁定正本送達後10日內以適用法規
顯有錯誤為理由，向本院提出再抗告狀（須附繕本）依法應繳納
抗告費新台幣1千元，並委任律師為訴訟代理人始可再抗告。
中    華    民    國    98    年    5     月    13    日
                                      書記官  陳嘉琍
【附記】
民事訴訟法第495條之1第2項準用同法第466條之1第1、2項規定
：
(1)對於第二審判決上訴，上訴人應委任律師為訴訟代理人。但上
  訴人或其法定代理人具有律師資格者，不在此限。
(2)上訴人之配偶、三親等內之血親、二親等內之姻親，或上訴人
  為法人、中央或地方機關時，其所屬專任人員具有律師資格並
  經法院認為適當者，亦得為第三審訴訟代理人。
民事訴訟法第466條之2：
  上訴人無資力委任訴訟代理人者，得依訴訟救助之規定，聲請
  第三審法院為之選任律師為其訴訟代理人。


司法院資訊處製作；財團法人民間司法改革基金會備份。
